【裁判字號】    90,上易,1681
【裁判日期】    901206
【裁判案由】    毒品危害防制條例
【裁判全文】
臺灣高等法院臺南分院刑事判決             九十年度上易字第一六八一號    Ｃ
      上  訴  人
      即  被  告  甲  ○  ○
右上訴人因毒品案件，不服中華民國九十年九月廿八日臺灣台南地方法院九十年度易
字第一三六六號第一審判決（起訴案號：臺灣台南地方法院檢察署九十年度毒偵緝字
第三○二、三○三、三○四號），提起上訴，本院判決如左：
      主      文
原判決撤銷。
甲○○連續施用第二級毒品，處有期徒刑壹年拾月；扣案安非他命貳包（毛重零點壹
公克、淨重零點貳玖公克）均沒收銷燬。
      事      實
一、甲○○曾於民國（下同）八十七年間，因犯傷害罪，經台灣台南地方法院判處拘
    役五十日確定。復於八十七年間，因犯竊盜罪，經臺灣桃園地方法院判處有期徒
    刑五月確定。又於八十七年間，因犯搶奪罪，經台灣高等法院判處有期徒刑二年
    確定。其中所犯竊盜及搶奪罪，於八十八年七月十二日經台灣宜蘭地方法院合併
    定應執行刑為有期徒刑二年四月確定。於八十八年二月廿八日入監執行傷害罪拘
    役五十日，併於八十八年四月十九日接續執行竊盜及搶奪案件二年四月有期徒刑
    。旋於八十九年八月廿一日經裁定假釋出獄，應於九十年八月十八日假釋期滿。
    甲○○又因施用毒品案件，於八十七年九月十日經臺灣台南地方法院裁定送觀察
    勒戒，認無繼續施用毒品傾向，乃於八十七年九月三十日，經臺灣台南地方法院
    檢察署檢察官，以八十七年度偵字第一○五一六號不起訴處分確定。仍不知悔改
    ，竟於上揭搶奪案件假釋期間，基於概括犯意，自八十九年十一月二日起，至八
    十九年十二月廿日或其前三、四日內某日止，在台南縣善化鎮胡厝里百二甲廿八
    號住處及不詳處所，連續施用第二級毒品安非他命三次。嗣分別(一)於八十九年十
    一月二日，在上揭住處，經警搜索，扣得安非他命一包（毛重○‧一公克），採
    尿送驗結果呈安非他命陽性反應。(二)於八十九年十一月八日下午二時四十分許，
    在台南縣安定鄉台一七八線與國八道便道交岔路口，因持有安非他命，為警查獲
    ，扣得安非他命一包（淨重○‧二九公克），採尿送驗結果呈安非他命陽性反應
    。(三)於八十九年十二月廿日，至台灣台南地方法院檢察署向觀護人報到，經觀護
    人採尿送結果呈安非他命陽性反應。乃於九十年一月二日及九十年一月廿九日，
    分別經臺灣台南地方法院裁定送觀察勒戒二次，但均未到案執行，嗣於九十年五
    月廿六日通緝到案，移送觀察勒戒結果，認有繼續施用毒品傾向。
二、案經台南縣警察局善化分局報請臺灣台南地方法院檢察署檢察官及該署觀護人移
    送檢察官偵查起訴。
      理      由
一、訊據上訴人即被告甲○○供承於右揭時地連續二次施用安非他命犯行，並經警扣
    得安非他命二包之事實。然辯稱：其僅於八十九年十一月二日及八十九年十一月
    八日施用安非他命二次，以後即未再施用云云。惟查被告於右揭時地連續施用安
    非他命三次，經於八十九年十一月二日、八十九年十一月八日、八十九年十二月
    廿日三次採尿送驗結果，尿液均呈安非他命陽性反應，有台南縣衛生局八十九年
    十一月十四日、八十九年十一月廿九日尿液檢驗成績書各乙份及私立長榮管理學
    院八十九年十二月廿七日尿液檢驗通知書乙份在卷可稽（詳二七九一號偵查卷四
    頁、二八七七號偵查卷四頁、一○七號偵查卷三頁）。被告辯稱於八十九年十二
    月間未再施用毒品，顯與事實不符。準此以言，被告於八十九年十二月二十日或
    前三、四日內某日，確有施用安非他命犯行，殆可確認。被告所辯，不足採信。
    又扣案毒品經送鑑定結果係安非他命，有法務部九十年八月十六日陸(一)字第九
    ○○四九九一六號檢驗通知書一份在卷可憑（原審卷廿七頁）。綜上所述，被告
    連續施用毒品安非他命犯行，事證已明，堪以認定。
二、按安非他命係屬毒品危害防制條例第二條第二項第二款所定第二級毒品，被告前
    於八十七年因施用毒品案件，經臺灣台南地方法院裁定移送觀察勒戒，認無繼續
    施用毒品傾向，乃於八十七年九月三十日，經臺灣台南地方法院檢察署檢察官，
    以八十七年度偵字第一○五一六號不起訴處分確定，有該署不起訴處分書乙份在
    卷可稽（詳三○三號偵查卷四一頁）。茲被告於五年內再連續施用毒品，分別於
    九十年一月二日及九十年一月廿九日，經臺灣台南地方法院二次裁定移送觀察勒
    戒結果，認有繼續施用毒品傾向，有施用毒品傾向證明書乙份在卷可佐（詳三○
    三號偵查卷卅八頁），被告顯係毒品危害防制條例第二十條第三項但書所規定施
    用毒品二犯，自應依法追訴處罰。
三、核被告所為，係犯毒品危害防制條例第十條第二項施用第二級毒品罪。又被告持
    有毒品安非他命低度行為，為施用毒品高度行為所吸收，不另論罪。又被告先後
    多次施用毒品行為，時間緊接，犯罪構成要件相同，顯係基於概括犯意反覆為之
    ，為連續犯，應依刑法第五十六條規定，論以一罪，並加重其刑。又被告於八十
    九年十二月廿日或其前三、四日內某日施用安非他命犯行，雖未經起訴，惟此部
    分與公訴人起訴部分，有連續犯裁判上一罪關係，為起訴效力所及，本院自得審
    酌，併此說明。至被告本件所為施用毒品犯行，其犯罪時間為八十九年十一月二
    日起，至八十九年十二月廿日止，已如前述。然被告前因犯竊盜及搶奪罪，於八
    十八年七月十二日經台灣宜蘭地方法院合併定應執行刑為有期徒刑二年四月確定
    。於八十八年四月十九日執行竊盜及搶奪案件二年四月有期徒刑，旋於八十九年
    八月廿一日經裁定假釋出獄，應於九十年八月十八日假釋期滿，有台灣高等法院
    被告全國前案紀錄表乙份在卷可憑（詳本院卷十二至十六頁）。公訴人謂被告於
    八十七年間，因竊盜罪，經法院判處有期徒刑五月確定，於八十八年七月廿七日
    執行完畢，五年內再犯本件有期徒刑以上之罪，應論以累犯，顯與事實不符，併
    為說明。
四、原審以被告罪證明確，因予論罪科刑，固非無見；惟查被告前所犯竊盜及搶奪罪
    經裁定合併定應執行刑為有期徒刑二年四月。嗣被告於八十九年八月廿一日經裁
    定假釋出獄，應於九十年八月十八日假釋期滿，已如前述。茲被告雖於八十九年
    十一月二日起，至八十九年十二月廿日止，再犯本件連續施用安非他命。然被告
    所犯三次施用毒品犯行，其犯罪時間，顯均在被告假釋期間所為。準此以言，本
    件被告所為犯行，核與累犯要件不合。原判決疏未詳察，逕論以被告為累犯，並
    加重其刑，顯有未當。被告上訴意旨，否認部分犯行，併指摘原判決量刑過重，
    雖無可取，為無理由。然原判決既有可議，即屬無可維持，自應由本院將原判決
    撤銷改判。爰審酌被告犯罪動機、目的、手段、所生危害、有多次犯罪紀錄，且
    於搶奪案件假釋中，一再施用毒品（按八十九年八月廿一日裁定假釋，詳本院卷
    十六頁附被告前案紀錄表），顯無悛悔，及其犯後態度等一切情狀，量處如主文
    第二項所示之刑，以資懲儆。至扣案安非他命非他命二包（毛重為○‧一公克、
    淨重○‧二九公克），經送驗結果係屬毒品安非他命，已如前述，均應依毒品危
    害防制條例第十八條第一項前段規定，沒收銷燬。
據上論斷，應依刑事訴訟法第三百六十九條第一項前段、第三百六十四條、第二百九
十九條第一項前段，毒品危害防制條例第十條第二項、第十八條第一項前段，刑法第
十一條前段、第五十六條，判決如主文。
本案經檢察官李傳來到庭執行職務。
中    華    民    國      九十      年      十二      月      六        日
          臺灣高等法院臺南分院刑事第五庭
                                      審判長法官  茆    臺    雲
                                            法官  蔡    長    林
                                            法官  董    武    全
右正本證明與原本無異。
不得上訴。
                                      法院書記官  黃    全    忠
中    華    民    國      九十      年      十二      月     七         日
附錄法條：
毒品危害防制條例第十條第二項：
施用第二級毒品者，處三年以下有期徒刑。


司法院資訊處製作；財團法人民間司法改革基金會備份。
